【裁判字號】    99,聲減,59
【裁判日期】    991029
【裁判案由】    聲請減刑
【裁判全文】
臺灣桃園地方法院刑事裁定            99年度聲減字第59號
聲  請  人  臺灣桃園地方法院檢察署檢察官
受  刑  人  甲○○
上列受刑人因贓物等案件，已經判決罪刑確定，聲請人聲請減刑
並定定應執行刑，本院裁定如下：
    主  文
甲○○所犯如附表編號2 所示之罪，應減刑如附表所載，並與附
表編號1、3所列之罪減得之刑，應執行有期徒刑伍月，如易科罰
金，以銀元參佰元即新臺幣玖佰元折算壹日。
    理  由
一、聲請意旨略以：受刑人甲○○犯如附表所示之罪，分別判處
    如附表所示之刑，且經確定在案。且如附表編號2 所示之罪
    ，犯罪時間在民國96年4 月24日以前，並合於中華民國九十
    六年罪犯減刑條例第2條第1項第3 款規定，爰聲請予以減刑
    ，並與如附表編號1、3所示已減刑之罪定其應執行刑等語。
二、按受刑人於附表編號2 所示之犯罪日期後，刑法及刑法施行
    法業於94年1月7日修正，同年2月2日公佈，於95年7月1日施
    行（至如附表編號1、3所示之罪均係在刑法修正前所犯）。
    按行為後法律有變更者，適用行為時之法律，但行為後之法
    律有利於行為人者，適用最有利於行為人之法律，修正後刑
    法第2條第1項定有明文，惟此條規定係規範行為後法律變更
    所生新舊法律比較適用之準據法，本身尚無新舊法比較之問
    題，於新法施行後，應一律適用新法第2條第1項之規定，為
    「從舊從輕」之比較（最高法院95年5月23日95年度第8次刑
    事庭會議決議參照），而刑法於本件受刑人行為後之95年 7
    月1 日業經修正公布並施行，自應就其相關部分為新舊法之
    比較，合先敘明。查：
(一)刑法第51條第5 款關於「宣告多數有期徒刑者，於各刑中之
    最長期以上，各刑合併之刑期以下，定其刑期。但不得逾20
    年」之規定，既經修正為「宣告多數有期徒刑者，於各刑中
    之最長期以上，各刑合併之刑期以下，定其刑期。但不得逾
    30年」，經為新舊法比較，以修正前刑法較有利於本件受刑
    人，依刑法第2 條第1 項前段之規定，仍應依修正前刑法第
    51條第5款規定，定其應執行之刑。
(二)其次，本件受刑人於修正刑法施行前犯附表編號1、3所示之
    罪，依其行為時即95年7月1日修正施行前刑法第41條第1 項
    前段規定：「犯最重本刑為5 年以下有期徒刑以下之刑之罪
    ，而受6 個月以下有期徒刑或拘役之宣告，因身體、教育、
    職業、家庭之關係或其他正當事由，執行顯有困難者，得以
    1 元以上3元以下折算1日，易科罰金。」，上開易科罰金折
    算標準，並依行為時之罰金罰鍰提高標準條例第2 條前段（
    現已刪除，下稱廢止前罰金罰鍰提高標準條例第2 條）規定
    ，就其原定數額提高為100倍折算1日，則被告行為時之易科
    罰金折算標準，應以銀元100元以上300元以下折算1 日，經
    折算為新臺幣後，應以新臺幣300元以上900元以下折算1 日
    。惟修正後刑法第41條第1項前段則規定：「犯最重本刑為5
    年以下有期徒刑以下之刑之罪，而受6 個月以下有期徒刑或
    拘役之宣告者，得以新臺幣1,000元、2,000元或3,000 元折
    算1 日，易科罰金。」。比較修正前後之易科罰金折算標準
    ，應以修正前刑法第41條第1 項之前段之規定，並引用修正
    前罰金罰鍰提高標準條例第2 條之規定，較有利於本件受刑
    人。且按數罪併罰有二以上裁判，於合併定執行刑時，如就
    易刑標準數判決有所不同時，參照最高法院84年度臺非字第
    452 號判決意旨，依最有利於行為人之法律，以舊法之銀元
    100元、200元、300 元為諭知易科罰金之折算標準（臺灣高
    等法院暨所屬法院因應新修正刑法施行座談會提案第5 號研
    討結果同此見解）。是本件受刑人所犯附表編號1、3之罪之
    易刑標準，與附表編號2 所示之罪之易刑標準固不相同，揆
    諸前開說明，自應為有利於受刑人之利益，而擇銀元300 元
    即新臺幣900元折算1日為定應執行刑後之易科罰金折算標準
    。
三、經查，受刑人王廷政所如附表編號2 所示違背安全駕駛罪案
    件，犯罪時間係在96年4 月24日以前，並經本院判處如附表
    編號2 所示之宣告刑，並經確定在案，有該判決書及臺灣高
    等法院被告前案紀錄表各1 份附卷可參。雖在定應執行刑之
    前，受刑人就附表編號1、2所示之罪，固均已執行完畢，惟
    因未與附表編號1所示判決確定（即95年11月7日）前所犯附
    表編號3 所示之罪合併定應執行之刑，則附表編號1、2所示
    案件是否已執行完畢，仍應以所定之應執行刑全部執行完畢
    為斷，不能單以受刑人所犯附表編號1 、2 所示之罪部分，
    認定已執行完畢，此僅係檢察官換發執行指揮書執行應執行
    刑時，應將該先前執行之有期徒刑部分予以扣除，故本件附
    表編號2 所示之罪仍符合中華民國九十六年罪犯減刑條例第
    8條第1項所規定「執行未完畢」之要件。從而，聲請人就附
    表編號2所示之罪聲請減刑，並與附表編號1、3 所示已減刑
    之罪所處之刑，定其應執行之刑，經核尚無不合，應予准許
    。爰定其應執行之刑並諭知易科罰金之標準如主文所示。
四、爰依刑事訴訟法第220條、第477條第1 項，中華民國九十六
    年罪犯減刑條例第2條第1項第3款、第8條第1項、第3項、第
    11條、第12條，刑法第2條第1項前段、第53條，修正前刑法
    41條第1 項、第51條第5 款，刑法施行法第3 條，裁定如主
    文。
中    華    民    國    99    年    10    月    29    日
                  刑事第四庭  法  官  林維斌
以上正本證明與原本無異。
如不服本裁定，應於裁定送達後5 日內向本院提出抗告狀。
                              書記官  鄭嘉惠
中    華    民    國    99    年    11    月    2     日
附表：
┌───────┬─────────┬─────────┬─────────┐
│  編      號  │        1         │         2        │         3        │
├───────┼─────────┼─────────┼─────────┤
│  罪      名  │贓物罪            │違背安全駕駛致交通│商業會計法        │
│              │                  │危險罪            │                  │
├───┬───┼─────────┼─────────┼─────────┤
│  宣  │應減刑│                  │有期徒刑3 月，如易│                  │
│      │      │                  │科罰金，以新臺幣  │                  │
│      │      │                  │1000元折算1日     │                  │
│      ├───┼─────────┼─────────┼─────────┤
│  告  │不  應│有期徒刑3 月，如易│                  │有期徒刑4 月，減為│
│      │減  刑│科罰金，以銀元300 │                  │有期徒刑2 月，如易│
│  刑  │      │元及新臺幣900 元折│                  │科罰金，以銀元300 │
│      │      │算1 日（經臺灣新竹│                  │元及新臺幣900 元折│
│      │      │地方法院96年度聲減│                  │算1 日            │
│      │      │字第1311號裁定，減│                  │                  │
│      │      │刑為1 月15日，如易│                  │                  │
│      │      │科罰金，以銀元300 │                  │                  │
│      │      │元及新臺幣900 元折│                  │                  │
│      │      │算1日）           │                  │                  │
├───┴───┼─────────┼─────────┼─────────┤
│  所 犯 法 條 │刑法第349 條第1 項│刑法第185 條之3   │修正前商業會計法第│
│              │                  │                  │71條              │
├───────┼─────────┼─────────┼─────────┤
│  犯 罪 日 期 │94年7 月20日上午9 │95年7 月31日上午9 │93年12月30日至94年│
│              │時許              │時許              │12月8日           │
├───────┼─────────┼─────────┼─────────┤
│  偵 查 機 關 │臺灣新竹地方法院  │臺灣桃園地方法院  │臺灣桃園地方法院  │
│              │檢察署            │檢察署            │檢察署            │
├───────┼─────────┼─────────┼─────────┤
│   年     度  │95年度偵緝字第429 │95年度偵字第18479 │98年度偵緝字第1132│
│      及      │號                │號                │號                │
│   案     號  │                  │                  │                  │
├───┬───┼─────────┼─────────┼─────────┤
│      │法  院│臺灣新竹地方法院  │臺灣桃園地方法院  │臺灣桃園地方法院  │
│最  後├───┼─────────┼─────────┼─────────┤
│      │案  號│95年度竹簡字第961 │95年度桃交簡字第25│99年度壢簡字第311 │
│      │      │號                │41號              │號                │
│      ├───┼─────────┼─────────┼─────────┤
│      │判  決│95年10月13日      │95年10月18日      │99年7 月19日      │
│事實審│日  期│                  │                  │                  │
├───┼───┼─────────┼─────────┼─────────┤
│      │法  院│臺灣新竹地方法院  │臺灣桃園地方法院  │臺灣桃園地方法院  │
│確  定├───┼─────────┼─────────┼─────────┤
│      │案  號│同上              │同上              │同上              │
│      ├───┼─────────┼─────────┼─────────┤
│判  決│確  定│95年11月7 日      │95年11月27日      │99年8 月9 日      │
│      │日  期│                  │                  │                  │
├───┴───┼─────────┼─────────┼─────────┤
│合於中華民國九│                  │第2條第1項第3款   │                  │
│十六年罪犯減刑│                  │                  │                  │
│條例          │                  │                  │                  │
├───────┼─────────┼─────────┼─────────┤
│減刑刑期、褫奪│                  │1 月又15日，如易科│                  │
│公權期間或罰金│                  │罰金，以新臺幣1000│                  │
│額            │                  │元折算1日         │                  │
│              │                  │                  │                  │
├───────┼─────────┼─────────┼─────────┤
│ 附         註│已執行完畢        │已執行完畢        │                  │
└───────┴─────────┴─────────┴─────────┘

司法院資訊處製作；財團法人民間司法改革基金會備份。
